«Mélanges» (dossiers de clients) de l’étude XXXVI. MC/ET/XXXVI/148, MC/ET/XXXVI/669, MC/ET/XXXVI/671, MC/ET/XXXVI/777/A-MC/ET/XXXVI/777/F (1551-1952)
Archives nationales
- Dossier du comte Léon Mniszech., 1706-1902; MC/ET/XXXVI/777/F
  - Dossier de la famille Montault: liste des actes de 1260 à 1788 (mais qui ne se retrouvent pas tous dans le dossier), actes d’état civil, généalogie des familles Mniszeck et Montault, armes de la famille Golowin, actes d’Auguste II (1706), d’Auguste III (1744-1759) et de Stanislas-Auguste (1783), rois de Pologne.
  Mniszech, Léon Joseph Philippe André; Montault, Sophie Eugénie Isaure de; Féral, Eugène; Golowin (famille); Odessa (Ukraine); Pologne; Daru (rue)
- Vente de biens nationaux, vente de la maison du Vertbois et autres dossiers de clients., 1535-1914; MC/ET/XXXVI/777/G; Legendre, Simon; Leroy, Pierre I
  1.- Domaine de Montreau à Montreuil-sous-Bois: donation par Étienne de Cannaye, prêtre, académicien vétéran de l’Académie royale des inscriptions et belles-lettres, à son petit neveu Alphonse de Droullin de Menilglaise (1770), érection en baronnie (1811), diverses minutes de jugements (1817), mainlevée par la commission du Sceau à de Menilglaise (1821), vente à Marie Louise Guyot (1822), acte de notoriété (1830). 1770-1830.
  2.- Édouard Auguste Moreau, homme de lettres, ancien membre du Comité central, fusillé dans la cour de la caserne Lobau le 26 mai 1871: notes, correspondance. 1871-1872.
  3.- Société des Chambres mortuaires d’attente de la ville de Paris: notice explicative (1894) et couverture avec deux planches de titres de part de fondateur, note confidentielle sur les parts de fondateurs, deux lettres adressées à M. Beaufils (1895). 1894-1895.
  4.- Société anonyme de l’Union musicale et artistique: certificat nominatif d’une action, au nom de Jules Duchenne, entrepreneur de fumisterie, 18 avril 1873.
  5.- Convention commerciale entre Auguste Jean Lebailly, libraire éditeur de musique, et Désiré Bernard Godefroy Oscar Bornemann, son futur gendre (26 mai 1885), fondation d’un prix Lebailly au nom de l’Association régionale des sociétés de gymnastique, de tir et d’éducation militaire de Seine-et-Oise, Seine-et-Marne et Oise (1890) [cette dernière pièce est en déficit].
  6.- Société Anonyme Immobilière du septième arrondissement de Paris. Statuts, imp. Estran, 23 pages in-8°. 1883.
  7.- Plan du cimetière du Mont-Louis, dit du Père Lachaise, lithographie non datée [début XIXe siècle].
  8.- Autorisation conditionnelle de construire une voûte sur le canal du grand égout découvert entre le ponceau du Temple et celui de Saint-Martin, moyennant une redevance annuelle de 4 livres 13 sols. 18 octobre 1769.
  9.- Palais-Royal: bail à Chevet, marchand de comestibles, d’une cave et de deux caveaux dans l’aile Montpensier. 3 août 1881.
  10.- « Plan de la cité du Retiro, immeuble dépendant de la succession Millin de Grandmaison » (83 x 94 cm), entre la rue Boissy d’Anglas et la rue du Faubourg-Saint-Honoré, XIXe siècle.
  11.- Maison rue des Écouffes, à l’enseigne de la Coquille et antérieurement des Trois-Médailles, aboutissant à l’hôtel d’Effiat: trois pièces, 1535, 1672 et 1700.
  12. - Vente par Henri Nicolas Cornillon, compagnon tapissier aux Gobelins, et Louise Jeanne Daniel, sa femme, à Michel Daniel, voiturier par terre, de la part appartenant à la femme Cornillon dans une maison rue Fontaine-au-Roi, servant de bureau de recette à la barrière de la Croix-de-la-Courtille, moyennant 100 livres. 30 août 1755.
  13. - Partage entre les deux filles héritières de Denis Pierre, marchand, bourgeois de Paris, et de sa femme Jeanne Lecomte, lesdites sœurs mariées à Jean Dordeleau, marchand, bourgeois de Paris, et à Pierre Aubery, mégissier, bourgeois de Paris, de deux maisons contiguës sises rue Mauconseil, la première à l’Image-Notre-Dame, ayant vue sur le jardin des Arbalétriers et aboutissant aux anciens murs de la ville, la seconde ayant vue et issue sur ledit jardin, tenant d’un côté à l’hôtel de Bourgogne et aboutissant comme dessus. Legendre et Le Roy, notaire, expédition sur parchemin (101 x 50 cm). 3 août 1535.
  14.- « À louer, rue Mozart, 111-113 et rue Georges Sand, 32-34-36 »: plan non daté (22 x 32,5 cm) en deux exemplaires.
  15.- Villa de la Réunion, 16e arrondissement de Paris: extrait d’un procès-verbal de séance de l’assemblée générale des propriétaires du 11 mai 1883. 4 pages dactylographiées sur pelure. 1913.
  16.- Ventes de biens nationaux (maison cour de la Sainte-Chapelle, n°23, maison rue Guntzbourg, n°6, maison rue Saint-Germain-l’Auxerrois, n°44, etc.): certificats de radiation d’inscription, titres de propriété, certificats d’inscription d’hypothèques légales, adjudications, procès-verbaux d’enchères, quittances de payement, plans, correspondance, journaux ( Journal général d’affiches, Affiches parisiennes, Affiches de la ville de Paris, etc.). 1562-1831.
  17.- « Terrains du domaine de Neuilly[-sur-Seine] appartenant aux princes de la Maison d’Orléans »: prospectus (31,5 x 25 cm) de la vente aux enchères, vente de quinze lots, protestation de l’administrateur des biens et affaires de la Maison d’Orléans à l’acquéreur Méquillet. 1854.
  18.- Succession de la veuve Guillon: estimation des terrains, rue de Vaugirard et boulevard Victor (joint un plan en bleu, 20 x 22 cm). 1914.
  19.- Mémoires des enlèvements de matières pour le compte de M. Redon par l’entreprise générale de fosses mobiles inodores. 1837-1838.
  20.- Maison du Vertbois aboutissant au mur de Saint-Martin-des-Champs (auj. rue du Vertbois, 3e arrondissement de Paris). Propriétaires successifs, René Leclerc, bourgeois de Paris, ses quatre enfants dont Anne, mariée à Simon Hurtrelle ou Hutrel, sculpteur ordinaire du Roi en son académie royale de peinture et sculpture, Claude René et Jacques Leclerc font donation de leur quart à leur sœur et beau-frère, Simon Hurtrelle ou Hutrel, devenu en 1702 procureur ancien au bureau des finances de la généralité de Moulins, et sa femme vendent la totalité à Antoine Cordin, l’un des trois cents barbiers perruquiers à Paris, les héritiers de Geneviève Cordin, mariée à « Étienne Gombault, huissier en la cour des aides » (estimation de deux maisons: 23000 et 60000 livres): vente de la maison de la rue du Vertbois et d’une autre rue aux Ours, transaction de mitoyenneté avec le propriétaire de la maison anciennement à l’Image-Saint-Fiacre, contiguë à celle des héritiers Cordin (5 mars 1754), vente amiable de la maison de la rue du Vertbois au marchand de vin qui l’occupait comme locataire, moyennant une offre de 10000 livres, alors qu’une seule enchère de 4000 livres avait été portée en 1752 par le curateur Cordin (1757), quittance de rachat des taxes pour les boues et lanternes des maisons (parchemin, 30 septembre 1760), reçus, etc. 1694-1781.
  Cannaye, Étienne de; Menilglaise, Alphonse de Droullin de; Guyot, Marie Louise; Moreau, Édouard Auguste; Beaufils; Duchenne, Jules; Lebailly, Auguste Jean; Bornemann, Désiré Bernard Godefroy Oscar; Millin de Grandmaison; Cornillon, Henri Nicolas; Daniel, Louise Jeanne; Daniel, Michel; Pierre, Denis; Lecomte, Jeanne; Dordeleau, Jean; Aubery, Pierre; Méquillet; Orléans (maison d'); Guillon (veuve); Redon; Leclerc, René; Hutrel, Simon; Hutrelle, Simon; René, Claude; Leclerc, Jacques; Cordin, Antoine; Cordin, Geneviève; Gombault, Étienne; Montreuil (Seine-Saint-Denis); Neuilly-sur-Seine (Hauts-de-Seine); Boissy-d'Anglas (rue); Faubourg-Saint-Honoré (rue du); Ecouffes (rue des); Fontaine-au-Roi (rue de la); Mauconseil (rue); Mozart (rue); George-Sand (rue); Guntzbourg (rue); Saint-Germain-l'Auxerrois (rue); Vaugirard (rue de); Victor (boulevard); Saint-Martin-des-Champs (rue); Vertbois (rue du); Chevet; prêtre; libraire; tapissier; huissier de justice; Père-Lachaise (cimetière du); Palais Royal; donation; mainlevée; acte de vente; partage; titre de propriété; quittance; Ours (rue aux); Sainte-Chapelle (cour de la); Bourgogne (hôtel de)
- Dossier Pillot de Coligny et autres dossiers de clients., 1568-1850; MC/ET/XXXVI/777/H
  1.- Association Philanthropique. Société de secours mutuels dite des Ouvriers paveurs de la banlieue de Paris, 1848, imp. Maulde et Renou, 12 pages petit in-8° (à la brochure, ont été reliés cinq reçus de 3 francs de 1854). 1848-1854.
  2.- Prospectus imprimés de cinq institutions de garçons et de jeunes filles à Neuilly-sur-Seine, d’une pension de garçons à Villiers-le-Bel, celui-ci avec deux vues (entrée principale et cour de récréation) et du collège de Soissons. 1856-1864.
  3.- Testament et codicilles de M. [Urbain Firmin] Piault, ancien doyen des maires de Paris, s. d. [après 1845], imp. Maulde et Renou, 4 pages in-4° et brevet de médaillé de Sainte-Hélène au nom de Pierre Hippolyte Piault, ancien fourrier, papier (19 x 30 cm).
  4.- Fermes de Préaux, de Villemoyenne et Combernon (auj. Aisne): titres de propriétés, acquisitions, ventes, baux, obligation, remboursement de dettes et de terres, marché de coupe de bois, etc. 1568-1753.
  5.- Pierre Rose Lecomte: certificat de déclaration pour l’inscription sur le tableau de recensement pour le recrutement militaire de la classe d’appel de 1819. 20 janvier 1820.
  6.- Alexandre Rémy: états des services militaires, nomination, conduite dans les journées de juillet 1830, pétitions avec apostilles signées Odillon Barrot, Montalivet, maréchal Gérard, Lobau, correspondance. 1835-1850.
  7.- Pillot de Coligny: généalogie de la famille Sandersleben depuis 1654 (tableau, 67 x 79 cm), attestation de la scolarité Charles François Emmanuel Hedwige Pillot de Coligny par Barbier, principal du collège de Bellelay (auj. Suisse) en 1795 certifiée conforme en l’an III (cachets cire rouge), autres certificats de scolarité, actes de notoriétés diverses, actes de mariage, dépôts de pièces, certificats d’amnistie, demandes en mainlevée de séquestre, demandes d’indemnités de succession (1825), demandes de pension alimentaire (1826), etc. 1739-1831.
  Piault, Urbain Firmin; Piault, Pierre Hippolyte; Lecomte, Pierre Rose; Rémy, Alexandre; Barrot, Odillon; Montalivet; Gérard; Lobau; Sandersleben; Pillot de Coligny, Charles François Emmanuel Hedwige; Barbier; Neuilly-sur-Seine (Hauts-de-Seine); Villiers-le-Bel (Val-d'Oise); Soissons (Aisne); Aisne (Picardie, département); Suisse; testament; acte de vente; bail; obligation; notoriété; contrat de mariage; dépôt de pièces; mainlevée; indemnité
- Mines du Callao au Venezuela, terrier de Ponteault-Combault et autres dossiers de clients., 1752-1906; MC/ET/XXXVI/778/A
  1- Villa à Saint-Cast [-le-Guildo] (auj. Côtes-d’Armor): plans, coupes et élévation sur toile (53 x 70 cm), Gustave Lecomte, propriétaire et architecte, avril 1884.
  2.- Plan à vol d’oiseau du lotissement du parc de Custine à Saint-Gratien [Val-d’Oise], non daté (30 x 37 cm).
  3.- « Planta topografica della citta e dei dintorni di San Remo, 1874 », géomètre architecte Alessandro Cantu, gravé par Delamare, rue Saint-André-des-Arts, Paris: plan, vue perspective prise de la mer et des environs (58 x 86 cm). 1874.
  4.- « Préfecture de la Seine, volontariat d’un an: programme de l’examen exigé en vertu de l’article 54 de la loi du 27 juillet 1872 et du décret du 10 mai 1880 ». 6 pages petit in-folio.
  5.- Lettre de Wilson, sous-secrétaire d’État aux finances, député, à Duhamel, chef de cabinet du président de la République, lui annonçant une remise de droits d’enregistrement. 30 août 1880.
  6.- Sapia de Lincia: copie des lettres de naturalité de Pierre Michel Ange Nicolas du 28 août 1816 (copie certifiée exacte le 20 août 1877), copie d’une requête pour l’addition du nom de Lincia à celui de Sapia (8 septembre 1877), collation du titre de comte donné à Turin le 18 décembre 1759 (copie certifiée exacte le 20 août 1877), coupures du Bulletin des lois n° 358 du 12 décembre 1877, pages 589-600.
  7.- « The Callao Mine » et « Callo ‘bis’ Gold Mining Company, Limited », district minier de Caratal, Venezuela: prospectus imprimés, statuts, rapport des directeurs, rapport sur l’exploitation et les propriétés, extraits et coupures de journaux (Le Portefeuille du capitaliste, etc.), plan, correspondance. 1880-1884.
  8.- Caisse générale des assurances agricoles et des assurances contre l’incendie: rapports imprimés de l’exercice 1880, imp. Éthiou-Pérou, 24 pages petit in-4°. 1881.
  9.- La Vigie, compagnie anonyme d’assurances maritimes en liquidation: compte-rendu imprimé des opérations de la liquidation en 1881, deux feuilles. 1882.
  10.- Lettre de Charles Vidal, avocat et liquidateur de la « Société des marchés aux chevaux et aux fourrages de Paris » aux actionnaires et obligataires, imprimés, trois feuilles. 1884-1885.
  11.- Théâtre national de l’Opéra. « Tarif du prix des places »: placard (31 x 24 cm). 1er janvier 1885.
  12.- « Rio Tinto Company, Limited », mines d’or en Espagne: note et rapports imprimés. 1880-1884.
  13.- Jean Nicolas Stévenel, gendarme de la garde impériale: diplômes de la médaille militaire et de la Légion d’Honneur, parchemin. 1861 et 1864.
  14.- «Rapport sur la Société Franklin », « Rapport à S. M. L’Empereur [sur] la loterie des bibliothèques cantonales», manuscrit non daté et non signé, 20 pages.
  15.- « Terrier de Ponteault », Pontault-Combault (Seine-et-Marne), par Huvier, officier du génie avec une courte notice historique sur la constitution du domaine par Gaudefroy, son beau-père, registre toile verte (23,5 x 18,5 cm). XVIIIe siècle.
  16.- Teissier des Farges ou Teyssier de Chaunac: « Mémoire pour Jean Joseph Teissier Desfarges, prêtre, docteur de Sorbonne, prieur commanditaire du prieuré Notre-Dame-de-Morée, dépendant de l’abbaye de Marmoutier (Indre-et-Loire), appelant et demandeur contre Jean Le Sure », imp. veuve Lemercier, 24 pages in-folio, 1736 et « Teyssier de Channac en Limousin et à Paris » [lire Chaunac], extrait manuscrit de 10 pages de l’Armorial général, registre III, 2e partie, 1752.
  17.- Projets de statuts d’une société pour relever l’art théâtral, Charles Monselet, directeur, Amandine Angélique Neitha Savary et autres: budget, circulaire, statuts, prospectus pour la « Fondation d’un nouveau théâtre à Paris sous le titre de du Théâtre de la Porte-Montmartre », 4 pages grand in-4°, s. d. [après 1874].
  18.- Reçu de pièces de l’inventaire après décès de M. Champion (11 novembre 1905) fait par Ernest Defer, dit Charlus, artiste lyrique, 28 avril 1906.
  19.- Lettre d’Adolphe Thiers, ministre de l’Intérieur, sur une recommandation pour la Légion d’Honneur de Vandercruse, adjoint au maire de Corbeil[-Essonnes] (10 juillet 1835) et autre lettre de Planchinau sur le même propos (26 juillet 1873).
  20.- Société par actions du Théâtre des Bouffes Parisiens: statuts, prospectus, liste des souscripteurs, coupure des Petites-Affiches, n° 320 du 15 novembre 1892. 1892-1894.
  Lecomte, Gustave; Cantu, Alessandro; Wilson; Duhamel; Sapia de Lincia, Pierre Michel Ange Nicolas; Vidal, Charles; Stévenel, Jean Nicolas; Huvier; Gaudefroy; Teissier des Farges; Teyssier de Chaunac; Tessier Desfarges, Jean Joseph; Le Sure, Jean; Monselet, Charles; Savary, Amandine Angélique Neitha; Champion; Defer, Ernest; Charlus; Thiers, Adolphe (1797-1877); Vandercruse; Planchinau; Saint-Cast-le-Guildo (Côtes-d'Armor); Saint-Gratien (Val-d'Oise); Italie; Caracas (Venezuela); Espagne; Pontault-Combault (Seine-et-Marne); Marmoutier (Indre-et-Loire, abbaye de); Limousin (France, région administrative); Corbeil-Essonnes (Essonne); Turin (Italie); Opéra; Sorbonne
- Assurance professionnelle des notaires et dossier Pierre Nicolas Dumont., 1823-1952; MC/ET/XXXVI/778/B
  1- Assurance professionnelle des notaires (assurances de leurs archives contre l’incendie): prospectus imprimés, comptes-rendus d’assemblée générale de la « Mutuelle générale française accidents », statuts, comptes-rendus des séances des comités de contrôle et de leurs travaux, résultats d’exercices, réajustements des contrats en cours, correspondance. 1932-1952.
  2- Dossier Pierre Nicolas Dumont, ancien commerçant à Rouen: titres de propriété, ventes, adjudications, mainlevées de privilège et hypothèque, remboursements de dettes, quittances, extrait de liquidation, dépôts d’actes, renonciations, polices d’assurances, expéditions, correspondance. 1823-1850.
  Dumont, Pierre Nicolas; Rouen (Seine-Maritime); notaire; acte de vente; mainlevée; obligation; quittance; liquidation; renonciation; dépôt de pièces
- Dossiers Charles de Boulogne, Sevry-Langlois et des familles Warnier, Sénémont, Caron., 1744-1928; MC/ET/XXXVI/778/C
  3.- Dossier Charles de Boulogne: jugement du tribunal civil de la Seine en date du 15 janvier 1890 rectifiant le nom patronymique de Charles de Boulogne, actions et valeurs (1926-1928). 1890-1928
  4.- Familles Warnier, Sénémont, Caron: partage entre Jean Baptiste Ferdinand Sénémont et les héritiers de sa femme (19 juin 1831), adjudication par Jean Baptiste Nicolas Loir à Casimir Warnier, à Étouy (27 novembre 1825), adjudication à la requête de Victoire Henriette Clémentine Chardon au profit de François Casimir Warnier (29 décembre 1833), partage entre les héritiers Sénémont (21 décembre 1837), vente par Pierre Nicolas et Pierre Adolphe Allet, père et fils, à François Casimir Warnier d’une « pièce de pré chargée d’arbres fruitiers » (22 décembre 1839), adjudications d’immeubles à Étouy (Oise), extraits concernant François Casimir Warnier (1842). - Chemins de fer du Nord: acquisition de terrains appartenant à Warnier (1847), dossier Adrien Warnier (an VII-1825): mémoires de travaux de maçonnerie, peinture, serrurerie, pavage, menuiserie, etc. exécutés pour Caron à Luzarches (Val-d’Oise) par B. Lévêque, entrepreneur de maçonnerie, avec plans et calques joints (1861-1881). An VII-1881.
  5.- Dossier Sevry-Langlois: vente d’une maison à Dieppe par Antoine André Guerbe à Aubin Prosper Sevry (4 avril 1833), titres de propriété de ladite maison (1744-1783), dépôt de pièces, licitation Aubin Prosper Sevry-Rose Aimable Langlois (1851), cahier des charges à la requête des héritiers de Clémence Marie Ambroisine Reculard, adjudicataire (30 août 1916).
  Boulogne, Charles de; Sénémont, Jean Baptiste Ferdinand; Loir, Jean Baptiste Nicolas; Warnier, Casimir; Chardon, Victoire Henriette Clémentine; Allet, Pierre Nicolas et Pierre Adolphe; Lévêque, B; Caron (famille); Guerbe, Antoine André; Sevry, Aubin Prosper; Langlois, Rose Aimable; Reculard, Clémence Marie Ambroisine; Etouy (Oise); Luzarches (Val-d'Oise); Dieppe (Seine-Maritime); partage; acte de vente; dépôt de pièces; cahier des charges
- Société Manzi, Joyant et Cie et dossier René Lucien Fugère., 1906-1922; MC/ET/XXXVI/778/D
  6.- Société Manzi, Joyant et Cie: inventaires après décès, bilans, liquidation, cahier des charges, partage de la succession, projets de ventes, conseils de famille, correspondance. 1906-1922.
  7.- Succession de René Lucien Fugère: testament, manuscrit d’une pièce de théâtre intitulée « La Maison de campagne » en trois actes, par Maurice Desvallières et René Fugère, correspondance. 1921-1922.
  Fugère, René Lucien; Desvallières, Maurice; inventaire après décès; partage; cahier des charges; testament
- Société des Alliages Cothias et autres dossiers de clients., 1850-1922; MC/ET/XXXVI/778/E
  8.- Succession de Mélanie Louise Jolivet, veuve d’Alexandre Louis Charles Grisel, ingénieur des arts et manufactures demeurant à Bruxelles: tableau des abandonnements de succession, liste des valeurs, adjudications, déclaration de mutation par décès, retrait des titres et des fonds au compte courant, reçus et factures, correspondance. 1850-1925.
  9.- Ouverture de la rue des Renaudes entre la rue de Fourcroy et l’avenue Niel: expropriations Toussaint, quittances de loyers, pouvoir de Marie Toussaint à son neveu Jean-Baptiste Eugène Toussaint, correspondance. 1870-1906.
  10.- Consentement donné par les propriétaires à la cession de portions de terrains retranchés de leurs propriétés pour être réunies à la voie publique par suite d’alignement au boulevard Saint-Germain. 1910-1911.
  11.- Société des Alliages Cothias à Ivry-sur-Seine: statuts, comptes, baux, plans de l’usine, coupures et extraits de journaux divers, liquidation, adjudication, vente, correspondance. 1920-1922.
  Jolivet, Mélanie Louise; Grisel, Alexandre Louis Charles; Toussaint, Marie; Toussaint, Jean-Baptiste Eugène; Bruxelles (Belgique); Ivry-sur-Seine (Val-de-Marne); Des-Renaudes (rue); Fourcroy (rue); Niel (avenue); ingénieur; statuts; compte; bail; acte de vente; Saint-Germain (boulevard)
- Dossiers de sociétés., 1907-1926; MC/ET/XXXVI/778/F
  12.- Société E. Crumière et Cie: modifications de statuts, comptes, rapports, coupures de journaux divers, dissolution. 1920-1921.
  13.- Groupement d’études financières et industrielles (GEFI): statuts imprimés, modifications de statuts, liste des actionnaires, comptes, rapports, procès verbaux d’assemblée générale extraordinaire, journaux divers, dissolution, correspondance. 1920-1922.
  14.- Société Lévy et Sardeing: projet de statuts, correspondance. 1920-1922.
  15.- Compagnie générale de réassurances: statuts, modifications de statuts, transfert de siège, prorogation de société, réduction et augmentation de capital, correspondance. 1926-1927.
  16.- Société Courtaud, G. Garnier, Gil et Cie ou Société H. Garnier, Courtaud et Cie: statuts, modifications de statuts, journaux divers, correspondance. 1907-1921.
  17.- Société anonyme immobilière de Seine-et-Marne: statuts imprimés, dépôt de vente et conventions, vente faite à ladite société par le comte Louis de Ségur (1905). 1891-1920.
  18.- Société anonyme « Patron Journal » et « Magazine des choses à la mode », hebdomadaire fondé par Léon Alexis René Bertaut et André Frédéric Bertaut, pharmaciens, et Paul Émile Adrien Canolle, avocat: statuts. 1926.
  19.- Société nationale d’horticulture de France et Société Protectrice des Animaux: bail, correspondance, statuts imprimés (1919), plan de la Société nationale d’horticulture au 84 rue de Grenelle (46 x 50 cm), numéro imprimé de Nos amis…les animaux (janvier 1924) 1919-1924.
  Accès aux intruments de recherche de tous les notaires de l'étude XXXVI
  Archives de l'étude XXXVI
  Bertaut, Léon Alexis René; Bertaut, André Frédéric; Canolle, Paul Émile Adrien; pharmacien; statuts d'association; compte financier; compte de résultat; compte de gestion; acte de vente; bail; Seine-et-Marne (Ile-de-France, département); Ségur, Louis de; Grenelle (rue de)